臺灣高等法院民事裁定
110年度勞上字第8號
上  訴  人  呂俊谷  
被上訴人    交通部臺灣鐵路管理局臺北運務段(即臺灣鐵路管
            理局運務處臺北運務段)

法定代理人  梁育裕  
上列當事人間請求確認僱傭關係等事件，上訴人對於中華民國11
0年5月11日本院110年度勞上字第8號判決提起上訴，本院裁定如
下：
    主  文
上訴人應於收受本裁定正本七日內，補正委任律師或具律師資格
之關係人為訴訟代理人之委任書，並補繳第三審裁判費新臺幣貳
萬零貳佰伍拾元。
    理  由
一、按對於第二審判決上訴，上訴人應委任律師為訴訟代理人。
    但上訴人或其法定代理人具有律師資格者，不在此限。上訴
    人之配偶、三親等內之血親、二親等內之姻親，或上訴人為
    法人、中央或地方機關時，其所屬專任人員具有律師資格並
    經法院認為適當者，亦得為第三審訴訟代理人。第1項但書
    及第2項情形，應於提起上訴或委任時釋明之。上訴人未依
    第1項、第2項規定委任訴訟代理人，或雖依第2項委任，法
    院認為不適當者，第二審法院應定期先命補正。逾期未補正
    亦未依第466條之2為聲請者，第二審法院應以上訴不合法裁
    定駁回之，民事訴訟法第466條之1定有明文。又按依民事訴
    訟法第481條準用同法第442條第2項規定，上訴不合程式或
    有其他不合法之情形而可以補正者，原第二審法院應定期間
    命其補正，如不於期間內補正，應以裁定駁回之。再按以一
    訴主張數項標的者，其訴訟標的價額合併計算之。但所主張
    之數項標的互相競合或應為選擇者，其訴訟標的價額，應依
    其中價額最高者定之，又因確認僱傭關係或給付工資涉訟，
    勞工起訴或上訴，暫免徵收裁判費3分之2，民事訴訟法第77
    條之2、勞動事件法第12條亦分別定有明文。
二、查上訴人於民國110年6月1日對本院110年度勞上字第8號判
    決，提起第三審上訴，請求廢棄前開判決並請求：㈠被上訴
    人應給付上訴人新臺幣（下同）355萬3,060元；㈡被上訴人
    應回復上訴人於臺灣鐵路管理局臺北運務段之工作；㈢被上
    訴人應給付上訴人43萬3,300元。惟上訴人未依上開規定提
    出委任律師或具律師資格之關係人為訴訟代理人之委任書，
    且未依其上訴之訴訟標的價額，繳納第三審裁判費。經核給
    付薪資及回復工作雖為兩個訴訟標的，惟自經濟上觀之，其
    訴訟目的一致，不超出終局標的範圍，訴訟標的之價額，應
    擇其價額較高者即上訴人請求15年又4個月薪資398萬6,360
    元，原應徵第三審裁判費6萬0,751元，然依勞動事件法第12
    條第1項規定，暫免徵收裁判費2/3，故應先徵收2萬0,250元
    （60,751元×1/3≒20,250，小數點以下四捨五入）。茲限上
    訴人應於收受本裁定正本翌日起7日內補正律師或具律師資
    格關係人之委任書及補繳裁判費，逾期未補正，即駁回其上
    訴。
三、爰裁定如主文。
中　　華　　民　　國　　110 　年　　6 　　月　　7 　　日
                勞動法庭
                  審判長法  官  黃雯惠
                        法  官  林佑珊
                        法  官  華奕超
正本係照原本作成。
核定訴訟標的價額部分，如不服裁定得於收受送達後10日內向本
院提出抗告狀，並繳納抗告費新臺幣1千元。
其餘部分不得抗告。
中　　華　　民　　國　　110 　年　　6 　　月　　7 　　日

                        書記官  劉美垣